---
title: "Estadistica Espacial - Prueba de Entrada"
author: "Yhon Paúl Tiahuallpa Yucra"
date: "3/6/2020"
output: pdf_document
---



###  1. Realizar el analisis preliminar de los datos. Explicar los resultados
```{r setup, include=TRUE}

setwd("C:/Users/Usuario/Desktop")  # directorio de trabajo
index<-read.table("index.txt",sep="\t",header = T) # archivo, separación y encabezado esta esta separadao por tabulaciones
```


```{r, include=TRUE}
summary(index[c(4,5,6,7,8,9)])
```

Podemos ver que:

- El 61.8%  de las trampas se localizan en la parte sur de Israel.

- La altura promedio de las trampas colocadas es de 400 metros sobre el nivel del mar.
- La altura minima de las trampas es de 284.6 metros bajo el nivel del mar.
- El 25%  de las trampas tienen una altura menor a 240.6 metros sobre el nivel del mar.
- El 50%  de las trampas tienen una altura menor a 343.0 metros sobre el nivel del mar.
- El 75%  de las trampas tienen una altura menor a 570.7 metros sobre el nivel del mar.
- La altura maxima de una trampa es de 922.4 metros sobre el nivel del mar.

- En el 67.42% de las trampas se encontraró algun huesped dentro.

- Se atrapó en cada trampa un promedio de 433.9 moscas.
- Se encontraron 5 trampas vacias.











